臺灣臺南地方法院刑事判決　　　　　　　　　　　　九十二年度訴字第一五號
　　公　訴　人　臺灣臺南地方法院檢察署檢察官
　　被　　　告　甲○○
右列被告因違反毒品危害防制條例案件，經檢察官提起公訴（九十二年度毒偵緝字第
二五八、第二五九、第二六○號），及同署移
號），本院判決如左：
    主    文
甲○○連續施用第一級毒品，累犯，處有期徒刑拾月。
    事    實
一、甲○○曾於民國八十二、八十三年間因違反肅清煙毒條例案件，分別經本院判處
    有期徒刑二年二月、三年二月確定，二罪接續執行，於九十年九月三日因縮短刑
    期執行完畢。又因施用第一級毒品案件，經送觀察、勒戒後，認無繼續施用毒品
    之傾向，由本院於八十七年七月十六日以八十七年度訴字第三四五號判決免刑確
    定。
二、詎甲○○仍未戒除毒癮，復基於施用第一級毒品海洛因之概括犯意，自九十一年
    十月十五日起至九十二年七月三十一日九時二十九分前二十六小時內之某時許止
    ，分別在臺南市○區○○路旁廁所、臺南市南區鯤鯓國小廁所及某不詳處所等地
    ，以將第一級毒品海洛因摻水稀釋後以針筒注射入手臂之方式，連續施用第一級
    毒品海洛因，為警分別於九十二年十二月二日下午四時許、九十二年一月二十四
    日下午五時許、九十二年四月二十八日下午三時三十五分、九十二年七月三十一
    日八時十五分許在臺南市○○路一百三十二號、臺南市○區○○路五五巷五號、
    臺南市○○路與建業街口、臺南市○○路○○街口等地查獲，並經採尿送驗，均
    呈嗎啡陽性反應，而發現上情。
三、案經臺南市警察局第一分局及第二分局報告臺灣臺南地方法院檢察署檢察官偵查
    起訴及同署移送併案審理。
    理    由
一、本件係經被告甲○○於本院當庭表示認罪，而以簡式審判程序加以審理，有本院
    九十三年一月十六日準備程序筆錄及審判筆錄附卷足憑，則依據刑事訴訟法第二
    百七十三條之二、同法第一百五十九條第二項之規定，不適用傳聞法則有關限制
    證據能力之相關規定，合先敘明。
二、訊據被告甲○○對右開連續非法施用第一級毒品海洛因之事實坦承不諱，且被告
    於上開犯行後為警查獲多次所採集之尿液檢體，經送鑑驗結果，均呈嗎啡陽性反
    應（按海洛因係由嗎啡經化學合成而製得，經注射進入人體後，因代謝分解成嗎
    啡，因此施打海洛因後，由尿液中檢驗結果仍為嗎啡反應），此有臺南市衛生局
    所出具之九十一年十二月十一日、九十二年二月七日、九十二年五月十四日、九
    十二年八月十四日之尿液檢驗成績書各一份附卷可稽，另按海洛因經注射入人體
    後，約百分之八十於二十四小內自尿中排出，一般而言，尿液中能否驗出嗎啡陽
    性反應與其投與量、投與途徑、採尿時間、個人體質及檢驗方法之靈敏度等有關
    ，國外曾有文獻報導注射六毫克之海洛因鹽酸鹽，其代謝物嗎啡之平均可檢出時
    限約為二十六小時（最低檢出量為300ng/ml）此有行政院衛生署藥食品驗局（八
    一）藥檢壹字第八一一四八八五號函影本可佐，此亦為本院歷次審理同類案件於
    職務上已知之事實，是被告於九十二年七月三十一日九時許為警所採集之尿液檢
    體既檢驗出有嗎啡陽性反應，堪認被告於九十二年七月三十一日以前二十六小時
    內之某日時，確有非法施用第一級毒品海洛因之犯行，又查被告前因施用第一級
    毒品案件，經觀察、勒戒後，認無繼續施用毒品之傾向，並於八十七年七月十六
    日以八十七年度訴字第三四五號判決免刑確定，其於上開免刑判決確定後，五年
    內再犯毒品危害防制條例第十條第一項之施用第一級毒品罪，且經本院以九十二
    年度毒聲字第六六三號裁定送臺灣臺南勒戒所觀察、勒戒後，認有繼續施用毒品
    之傾向，再經本院以九十二年度毒聲字第一五三六號裁定令入戒治處所施以強制
    戒治一年之事實，並別有上開刑事裁定、被告之臺灣高等法院被告全國前案紀錄
    表，及臺灣臺南看守所附設勒戒所九十二年八月二十五日南所文衛字第○九二○
    ○○二三三七號函附「有無繼續施用毒品傾向證明書」各乙份附卷可佐。是以，
    被告於免刑判決確定後五年之內再非法連續施用第一級毒品之犯行，事證明確，
    堪予認定。
三、按海洛因業經列入毒品危害防制條例第二條第二項第一款所規定之第一級毒品，
    禁止非法持有、施打及吸用，毒品危害防制條例第二條第二項第一款定有明文。
    查被告於八十七年間曾因施用毒品案件，經本院為免刑判決確定，而於五年內再
    犯施用毒品罪，經觀察、勒戒後，認有施用毒品傾向，經裁定令入強治處所施以
    強制戒治，有前揭判決書、刑事裁定及被告之臺灣高等法院被告全國前案紀錄表
    附卷可據。茲被告又非法施用海洛因，核其所為，係犯毒品危害防制條例第十條
    第一項之施用第一級毒品罪；其持有第一級毒品海洛因之低度行為，為進而施用
    之高度行為所吸收，不另論罪。被告先後多次施用第一級毒品海洛因之犯行，時
    間緊接，觸犯犯罪構成要件相同之罪名，顯係基於概括犯意而為，應依連續犯之
    規定論以一罪，即連續施用第一級毒品罪，並加重其刑。又檢察官起訴事實所漏
    未記載之被告九十二年一月二十四日下午五時許及九十二年七月三十一日八時十
    五分許經查獲後，經採尿送驗所查悉之二次非法施用第一級毒品海洛因之犯行，
    及檢察官移送併案之被告於九十二年四月二十七日上午四、五時許，在住處非法
    施用第一級毒品之犯行，均與檢察官起訴並論罪部分即施用第一級毒品罪，具有
    連續犯之關係，屬裁判上一罪之同一案件，均為起訴效力所及，本院自應依法一
    併加以審理，附此敘明。查被告甲○○曾於八十二年、八十三年間因違反肅清煙
    毒條例案件，分別經本院判處有期徒刑二年二月、三年二月確定，二罪接續執行
    ，於九十年九月三日因縮短刑期執行完畢，此有臺灣高等法院被告全國前案紀錄
    表一份在卷可按，其前受有期徒刑之執行完畢後，五年內再犯本件有期徒刑以上
    之罪，為累犯，應依刑法第四十七條規定遞予加重其刑。爰審酌被告施用毒品之
    犯行，在性質上乃屬對自我身心健康之自戕行為，尚未嚴重破壞社會秩序、侵害
    他人權益，然其前因施用毒品經送觀察、勒戒後，猶不思戒絕革除惡習，再為本
    件犯罪，顯未因前所受之觀察、勒戒處分而記取教訓，及被告犯後坦承犯行，態
    度良好，並其犯罪之動機、目的、手段等一切情狀，量處如主文所示之刑，以資
    懲儆。
四、據上論斷，應依刑事訴訟法第二百七十三條之一第一項、第二百九十九條第一項
    前段，毒品危害防制條例第十條第一項，刑法第十一條前段、第五十六條、第四
    十七條，判決如主文。
本案經檢察官乙○○到庭執行職務
中    華    民    國      九十三      年      一      月      二十      日
                                臺灣臺南地方法院刑事第三庭
                                        法  官  徐  文  瑞
右正本證明與原本無異。
如不服本判決，應於判決送達後十日內向本院提出上訴狀( 應附繕本 )。
                                        書記官  李  珍  瑩
中    華    民    國      九十三      年      一      月      二十      日
附錄法條：
毒品危害防制條例第十條第一項
施用第一級毒品者，處六月以上五年以下有期徒刑。
